【裁判字號】    92,易,2614
【裁判日期】    921121
【裁判案由】    家暴傷害
【裁判全文】
臺灣板橋地方法院刑事判決                        九十二年度易字第二六一四號
    公  訴  人  臺灣板橋地方法院檢察署檢察官
    被      告  甲○○
右列被告因家庭暴力之傷害案件，經檢察官提起公訴（九十二年度偵字第一四七四七
號），本院判決如左：
    主  文
甲○○傷害人之身體，處有期徒刑伍月，如易科罰金以佰元折算壹日。
    事  實
一、甲○○與乙○○二人於民國九十二年一月二十三日結婚，並於同年五月二十一日
    離婚，即彼二人原為夫妻關係，現已離婚，屬家庭暴力防治法第三條第一款所定
    家庭成員關係，彼二人前於婚姻關係存續中之九十二年二月十六日下午十時許，
    在臺北縣三重市○○路○段十五之二號四樓五十一室，雙方因在玩電腦網路天堂
    遊戲時，乙○○向甲○○抱怨彼不找工作，只知道玩電腦等語，致甲○○不高興
    而與乙○○發生口角，且甲○○竟基於傷害人身體之犯意，以拳頭毆打乙○○之
    手部、腳部及腹部多下，致乙○○受有多處瘀腫傷（其中右前臂受有五Ｘ六公分
    、右後大腿受有十二Ｘ一公分、左前臂受有五．五Ｘ三公分瘀腫痛）及上腹壓痛
    併噁心等傷害。
二、案經乙○○訴由臺北縣政府警察局三重分局報告臺灣板橋地方法院檢察署檢察官
    偵查起訴。
    理  由
一、訊據被告甲○○固坦承與告訴人乙○○於九十二年一月二十三日結婚，並於同年
    五月二十一日離婚，彼二人前於婚姻關係存續中之九十二年二月十六日下午十時
    許，在臺北縣三重市○○路○段十五之二號四樓五十一室，雙方因在玩電腦網路
    天堂遊戲時發生爭執等情，惟矢口否認有何傷害告訴人之犯行，辯稱：「當天我
    並沒有打告訴人，告訴人當天所受之傷應該是她喝酒摔倒而受傷的。」云云。惟
    查：
（一）被告與告訴人如何於九十二年二月十六日下午十時許，在臺北縣三重市○○路
      ○段十五之二號四樓五十一室，雙方因在玩電腦網路天堂遊戲時，告訴人向被
      告抱怨彼不找工作，只知道玩電腦等語，致被告不高興而與告訴人發生口角，
      且被告進而以拳頭毆打告訴人之手部、腳部及腹部多下，致告訴人手、腳都有
      瘀青，且肚子也被打傷等情，業據告訴人在本院審理中具結證述明確（見本院
      九十二年十一月七日審判筆錄）。況被告既自承於右開時地曾與告訴人發生爭
      執，則告訴人前開指訴被告在與彼發生爭執後進而打告訴人等情，並非無稽。
（二）再告訴人因被告之前開傷害行為，致受有多處瘀腫傷（其中右前臂受有五Ｘ六
      公分、右後大腿受有十二Ｘ一公分、左前臂受有五．五Ｘ三公分瘀腫痛）及上
      腹壓痛併噁心等傷害等情，亦有告訴人在遭被告傷害後之翌日－九十二年二月
      十七日回娘家所在地即臺東縣長濱鄉，至該鄉衛生所就診，臺東縣長濱鄉衛生
      所出具之之診斷證明書一紙在卷可稽（見偵查卷第六頁）。足徵告訴人前開有
      關被告以拳頭毆打彼之手部、腳部及腹部多下致彼受傷之指訴，誠屬有據，堪
      以採信。
（三）抑且，被告雖辯稱告訴人可能係因當時有喝酒致跌倒受傷云云。惟告訴人堅稱
      當時絕沒有喝酒，亦不可能有跌倒之事等語，參以，被告亦自承當晚沒有與告
      訴人一起喝酒等語（見本院九十二年十一月七日審判筆錄），則被告與告訴人
      於九十二年二月十六日下午十時許既係在一起玩電腦網路遊戲，且被告自承當
      時沒有與告訴人一起喝酒如前，故告訴人所受之傷實不可能如被告前開所辯稱
      之係告訴人可能係因當時有喝酒致跌倒受傷所致，益徵被告前開辯解，顯係畏
      罪卸責之虛詞，不足採信。
綜上諸情參互以析，被告所辯，無非事後畏罪卸責之虛詞，本案事證明確，被告犯行
堪以認定，應予依法論科。
二、核被告所為，係犯刑法第二百七十七條第一項之傷害人之身體罪。爰審酌被告與
    告訴人之前係夫妻關係，被告不知體恤告訴人，未與告訴人和睦相處，甚而毆打
    告訴人，有違夫妻互相扶持、照顧之旨，且被告犯後未與告訴人和解，仍飾詞卸
    責，態度不佳等一切情狀，量處如主文所示之刑，並諭知易科罰金之折算標準，
    以資懲儆。
據上論斷，應依刑事訴訟法第二百九十九條第一項前段，刑法第二百七十七條第一項
、第四十一條第一項前段，罰金罰鍰提高標準條例第一條前段、第二條，判決如主文
。
本件經檢察官李吉祥到庭執行職務。
中      華      民      國      九十二      年    十一    月   二十一   日
                            臺灣板橋地方法院刑事第十二庭
                                審判長法  官  許仕楓
                                      法  官  游秀雯
                                      法  官  許必奇
右正本證明與原本無異。
如不服本判決應於送達後十日內向本院提出上訴狀。
          書記官  金  和  國
中      華      民      國      九十二      年    十一    月   二十一   日
附錄：
刑法第二百七十七條第一項：
傷害人之身體或健康者，處三年以下有期徒刑，拘役或一千元以下罰金。


司法院資訊處製作；財團法人民間司法改革基金會備份。
